臺灣板橋地方法院交通事件裁定　　　　　　　　　九十二年度交聲字第一七七六號
　　原處分機關　交通部公路總局臺北區監理所板橋監理站
　　異　議　人　甲○○
　　即受處分人
右列受處分人因違反道路交通管理處罰條例案件，對於交通部公路總局臺北區監理所
板橋監理站於民國九十二年十一月十日以北監自裁字第裁四一－ＡＢＷ八一０八二二
號所為之裁決處分（原舉發案號：臺北市政府警察局九十年七月二十一日北市警交大
字第ＡＢＷ八一０八二二號），聲明異議，本院裁定如左：
    主  文
異議駁回。
    理  由
一、原處分意旨略以：異議人即受處分人甲○○於民國九十年七月二十一日二十二時
    三十五分許，騎乘車號：ＱＣ五－六九九號輕型機車，行經臺北市○○○路與金
    山南路之交岔路口時，因不依標誌標線號誌指示，經警攔停當場掣單舉發，乃分
    別依道路交通管理處罰條例第四十八條第二款及第六十三條第一項第一款之規定
    ，裁處罰鍰新臺幣一千八百元，並記違規點數一點。
二、異議意旨略以：為伊所有之上開機車業於九十年七月底失竊，有臺北市政府警察
    局松山分局九十年七月二十六日松山警刑車字第九００七０一號車輛失竊證明單
    影本一紙附卷可稽，因伊將本件舉發違反道路交通管理事件通知單（下稱舉發通
    知單）放於置物箱內，故方未能於規定期限前繳清罰鍰。又伊於上開機車失竊後
    隨即向原處分機關申辦註銷該車牌照，亦有汽（機）車各項異動登記書影本一紙
    在卷可參，然伊申辦當時，並未受告知須繳納該筆罰鍰，詎原處分機關於事隔二
    年後方製發本件裁決書，其程序是否合法，茲存疑義，爰聲明異議，請求撤銷原
    處分降低裁罰金額云云。
三、按汽車駕駛人轉彎時，不依標誌、標線、號誌指示者，處二百元以上六百元以下
    罰鍰；又汽車駕駛人有上開情形時，除依原條款處罰鍰外，並記違規點數一點，
    道路交通管理處罰條例第四十八條第二款及第六十三條第一項第一款分別定有明
    文。次按本條例所定罰鍰之處罰，行為人接獲違反道路交通管理事件通知單後，
    其不依通知所定期限前往指定處所聽候裁決，且未依規定期限繳納罰鍰結案或向
    處罰機關陳述意見者，處罰機關得逕行裁決之，上開條例第九條第一項復有規定
    。
四、經查，本件異議人即受處分人甲○○於九十年七月二十一日二十二時三十五分許
    ，騎乘車號：ＱＣ五－六九九號輕型機車，沿臺北市○○○路西往東方向行駛，
    行至愛國東路與金山南路之交岔路口欲左轉金山南路往北方向行駛時，因不依標
    誌標線號誌指示以兩段方式進行左轉彎，經警當場攔停並掣單舉發違規之事實，
    有臺北市政府警察局九十年七月二十一日北市警交大字第ＡＢＷ八一０八二二號
    舉發通知單影本一紙在卷可按，且上開違規事實復為異議人所不爭執，有聲明異
    議狀一份附卷足佐，堪認本件異議人違規事實事證已臻明確。
五、至異議人雖執前詞置辯，惟查：
  (一)按汽車駕駛人於聲請註銷、換領車輛號牌或更換行照等異動登記時，僅須駕駛人
    繳結車籍違規即可，非要繳結駕籍違規始得辦理。而依道路交通管理處罰條例第
    四十八條及第六十三條之規定，本件係處罰汽車駕駛人，是乃以異議人駕籍列管
    ，故其並不影響車輛之異動登記（參見卷附交通部公路總局臺北區監理所板橋監
    理站九十二年十一月二十五日北監板四字第０九二八一０一八一九號違反道路交
    通管理事件不服裁決聲明異議案件移送書之意見欄），此為異議人於聲請註銷車
    輛號牌時，毋庸先繳結駕籍違規即得辦理之故。又異議人倘舉發通知單遺失，猶
    得逕向原處分機關洽辦繳納事宜，其據此為由，遲誤規定期限到案聽候裁決或繳
    納罰鍰結案，因可歸責於己，是仍不能解免其應負之行政處罰責任。
  (二)道路交通管理處罰條例第九條第一項規定：「本條例所定罰鍰之處罰，行為人接
    獲違反道路交通管理事件通知單後，‧‧‧其不依通知所定期限前往指定處所聽
    候裁決，且未依規定期限繳納罰鍰結案或向處罰機關陳述意見者，處罰機關得逕
    行裁決之」，其並未明文限制處罰機關對於交通違規事件經舉發後之裁處時效，
    故本件原處分機關對異議人前揭違規事實依法而為裁處，並無逾越裁處時效之問
    題，其裁決仍屬合法有效。異議人前開所辯，亦有誤會。
六、綜上所述，本件事證明確，異議人前開違規事實堪以認定，是原處分機關據以援
    引上開規定，逕對異議人裁處罰鍰新臺幣一千八百元，並記違規點數一點，於法
    並無違誤或不當之處。本件異議為無理由，應予駁回。
據上論斷，應依道路交通案件處理辦法第十九條，裁定如主文。
中      華      民      國    九  十  三    年      三      月  二十四  日
                                  臺灣板橋地方法院交通法庭
                                      法    官  高  奕  驤
右正本證明與原本無異。
如不服本裁定，應於裁定送達後五日內向本院提出抗告狀。
                                      書 記 官  廖  舜  宜
中      華      民      國    九  十  三    年      三      月  二十四  日
